【裁判字號】    94,訴,1710
【裁判日期】    950512
【裁判案由】    違反槍砲彈藥刀械管制條例
【裁判全文】
臺灣臺北地方法院刑事判決              94年度訴字第1710號
公  訴  人  臺灣臺北地方法院檢察署檢察官
被      告  乙○○
                    （另案羈押於臺灣台北看守所）
指定辯護人  甲○公設辯護人張寅煥
上列被告因違反槍砲彈藥刀械管制條例案件，經檢察官提起公訴
（94年度偵字第9485號），甲○判決如下：
    主  文
乙○○未經許可，寄藏可發射子彈具有殺傷力之改造手槍，處有
期徒刑年貳月，併科罰金新臺幣陸萬元，罰金如易服勞役，以
新臺幣玖佰元即銀元佰元折算壹日。扣案可發射子彈具有殺傷
力之改造手槍壹把（槍枝管制編號：0000000000號）沒收。
    事  實
一、乙○○明知槍砲彈藥刀械管制條例列管之槍枝，非經中央主
    管機關許可，不得寄藏，竟於民國93年底某日時，在臺北縣
    新店市○○路13巷18號5樓住處，收受喻樂維（已於94年1月
    15日死亡）所交付具有殺傷力可發射子彈之仿PPK8釐米改造
    手槍1把（槍枝管制編號0000000000號），而受寄代藏該槍
    枝，將前開槍枝藏放於上址住處內。嗣於同年5月25日上午
    10時許，在上開住處內為警查獲，並扣得前開可發射子彈具
    殺傷力之改造手槍1把。
二、案經臺北市政府警察局信義分局報請臺灣臺北地方法院檢察
    署檢察官偵查起訴。
    理  由
一、上揭事實，業據被告乙○○於警詢、偵查及甲○審理時供承
    在卷，並有上開可發射子彈具有殺傷力之仿PPK8釐米改造手
    槍1把扣案可憑。又上開手槍，前經檢察官送內政部警政署
    刑事警察局以性能檢驗法鑑定，鑑定結果認為：「送鑑8釐
    米手槍1枝（槍枝管制編號0000000000號），認係由仿WALTH
    ER廠PPK/S型半自動手槍製造之玩具手槍換裝土造金屬槍管
    改造而成之改造手槍，機械性能良好，可供擊發適用子彈使
    用，認具有殺傷力」等情，有該局94年6月3日刑鑑字第0940
    084702號鑑驗通知書一紙附卷可稽（見偵查卷第52至54 頁
    ），堪認被告自白與事實相符，應可採信。本件事證明確，
    被告犯行堪以認定。
二、論罪科刑的理由：
  (一)被告行為後，槍砲彈藥刀械管制條例第11條第4項：「未經
    許可，持有、寄藏或意圖販賣而陳列第1項所列槍砲者，處1
    年以上7年以下有期徒刑，併科新臺幣700萬元以下罰金」之
    規定，業經立法院修正刪除，並將相關罰則移列同條例第8
    條第4項：「未經許可，持有、寄藏或意圖販賣而陳列第1項
    所列槍枝者，處3年以上10年以下有期徒刑，併科新臺幣700
    萬元以下罰金」，並經總統於94年1月26日明令公布，同年
    月28日生效（中央法規標準法第13條參照）。比較新舊法結
    果，以修正前之舊法有利於被告，依刑法第2條第1項但書之
    規定，被告持有可發射子彈具殺傷力槍枝之行為，應適用行
    為時之舊法處罰。
  (二)核被告所為，係犯修正前槍砲彈藥刀械管制條例第11條第4
    項之未經許可寄藏可發射子彈具有殺傷力之改造手槍罪。又
    寄藏與持有，均係將物置於自己實力支配之下，僅寄藏必先
    有他人之持有行為，而後始為之受寄代藏而已，故寄藏之受
    託人代為保管，其保管保身，亦屬持有，是修正前槍砲彈藥
    刀械管制條例第11條第4項雖將「持有」與「寄藏」為分別
    之處罰規定，則單純之「持有」，固不包括「寄藏」，但「
    寄藏」之受人委託代為保管，其保管之本身所為之「持有」
    ，既係「寄藏」之當然結果，法律上自宜就「寄藏」行為為
    包括之評價，不應另就「持有」予以論罪（最高法院74年度
    臺上字第3400號判例及82年度臺上字第1293號判決意旨可資
    參照）。檢察官認被告所犯係持有具殺傷力之改造手槍罪，
    尚有誤會。
  (三)爰審酌現今槍枝氾濫之際，被告猶受託寄藏槍枝，惟其長期
    持有槍枝未據以為其他犯行，及其於甲○審理時坦承犯罪等
    一切情狀，量處如主文所示之刑，罰金部分諭知易服勞役折
    算之標準。
  (四)扣案可發射子彈具殺傷力之手槍（槍枝管制編號：00000000
    00號）1把，為違禁物，爰依刑法第38條第1項第1款規定，
    沒收之。
據上論斷，應依刑事訴訟法第299條第1項前段，修正前槍砲彈藥
刀械管制條例第11條第4項、刑法第11條前段、第2條第1項但書
、第38條第1項第1款、第42條第2項前段，現行法規所定貨幣單
位折算新臺幣條例第2條，判決如主文。
本案經檢察官張智堯到庭執行職務。
中    華    民    國    95    年    5     月    12    日
                  刑事第十三庭  審判長法  官  朱瑞娟
                                      法  官  吳佳薇
                                      法  官  陳慧萍
以上正本證明與原本無異。
如不服本判決，應於判決送達後10日內，向甲○提出上訴狀。
                                      書記官  何適熹
中    華    民    國    95    年    5     月    29    日
附錄：本案論罪科刑法條全文
修正前槍砲彈藥刀械管制條例第11條：
未經許可，製造、販賣或運輸第4條第1項第1款所稱其他可發射
金屬或子彈具有殺傷力之各式槍砲者，處5年以上有期徒刑，併
科新臺幣1,000萬元以下罰金。
未經許可，轉讓、出租或出借前項所列槍砲者，處3年以上10年
以下有期徒刑，併科新臺幣700萬元以下罰金。
意圖供自己或他人犯罪之用，而犯前二項之罪者，處無期徒刑或
7年以上有期徒刑，併科新臺幣1,000萬元以下罰金。
未經許可，持有、寄藏或意圖販賣而陳列第1項所列槍砲者，處1
年以上7年以下有期徒刑，併科新臺幣700萬元以下罰金。
第1項至第3項之未遂犯罰之。


司法院資訊處製作；財團法人民間司法改革基金會備份。
